臺灣新竹地方法院刑事判決
110年度易字第568號
公  訴  人  臺灣新竹地方檢察署檢察官
被      告  張嘉軒



上列被告因詐欺案件，經檢察官提起公訴（109年度偵字第11372
、11998、11999號、偵緝字第600、601、602號，110年度偵緝字
第119、120、121、122、123、228、268號、偵字第2602、4108
、4310、4785、5091、5092、5136號），被告於本院準備程序進
行中，就被訴事實為有罪之陳述，經本院合議庭裁定由受命法官
獨任進行簡式審判程序，判決如下：
    主  文
張嘉軒幫助犯詐欺取財罪，處有期徒刑貳月，如易科罰金，以新
臺幣壹仟元折算壹日。
未扣案之犯罪所得新臺幣貳仟元沒收之，於全部或一部不能沒收
或不宜執行沒收時，追徵其價額。
    事  實
一、張嘉軒明知取得他人手機門號使用之行徑，常與財產犯罪密
    切相關，且目的在於以他人手機門號撥打詐騙電話與被害人
    聯繫，以規避司法警察機關追查，竟基於幫助他人詐欺取財
    之不確定故意，於民國108年11月26日前某日，在新竹市南
    大路某遠傳門市，將其於當日所申辦0000000000號等10支易
    付卡門號SIM卡，以每張300元之代價，交付予真實姓名年籍
    不詳之成年男子，並當場領取販賣手機門號之報酬新臺幣（
    下同）2,000元。嗣彭治華取得上開門號後，與陳梓昇共同
    意圖為自己不法之所有，基於詐欺取財之犯意聯絡（彭治華
    、陳梓昇所涉共同詐欺取財罪嫌部分，由本院另行審理中）
    ，利用富聿甲有限公司（下稱富聿甲公司）負責人唐世杰（
    另由臺灣新竹地方檢察署檢察官為不起訴處分，以帳號：「
    好好銀行」在「包你發娛樂城」刊登販售遊戲幣之機會，先
    由彭治華於108年11月26日上午7時56分許，以張嘉軒申辦之
    上開0000000000號門號註冊之包你發娛樂城暱稱：「黑色鮑
    魚」帳號，向唐世杰佯稱欲以3000元購買39萬遊戲幣等語，
    並提供以陳梓昇所有之行動電話0000000000號門號註冊之暱
    稱：「zxzxzxz」帳號供唐世杰轉入遊戲幣之用。再由彭治
    華於108年12月2日下午1時許，由彭治華以門號0000000000
    號行動電話致電莊竣宏，偽冒臉書遊戲幣幣商「林俊安」可
    以3000元販售遊戲虛擬寶物「洛汗M」等語，致莊竣宏陷於
    錯誤，於同日下午5時4分許，以網路匯款方式，將3000元匯
    入華南商業銀行0000000000000000號虛擬帳戶，該款項則實
    際撥付富聿甲公司。嗣因莊竣宏未接獲所購買之遊戲幣，始
    悉受騙。
二、案經莊竣宏訴由臺北市政府警察局中正第二分局報告臺灣臺
    南地方檢察署陳轉臺灣高等檢察署令轉臺灣新竹地方檢察署
    檢察官偵查起訴。　　
    理  由
一、上揭犯罪事實，業據被告張嘉軒於偵查、本院準備程序、簡
    式審判程序中坦承認罪（見109年度偵字第11372號卷【下稱
    11372號偵卷】第30至31頁，本院110年度易字第568號卷【
    下稱568號易卷】第132頁、第160頁），核與同案被告彭治
    華於偵查中之陳述、告訴人莊竣宏於警詢之指述、證人吳上
    躍於偵查中之證述大致相符（見109年度偵字第16611號影卷
    【下稱1611號偵卷】第44至45頁，11372號偵卷第28至29頁
    、第34至35頁），並有告訴人莊竣宏之手機截圖照片7張、
    臺南市政府警察局第一分局後甲派出所受理刑事案件報案三
    聯單、臺南市政府警察局第一分局後甲派出所受理各類案件
    紀錄表、內政部警政署反詐騙諮詢專線紀錄表、臺南市政府
    警察局第一分局後甲派出所受理詐騙帳戶通報警示簡便格式
    表、奕樂科技股份有限公司包你發娛樂城遊戲暱稱「ZXZXZX
    Z」、「黑色鮑魚」申登人基本資料、交流報表、遊戲名片
    各1份等件附卷可佐（見16611號偵卷第12至14頁、第47至50
    頁、第52至55頁），足認被告任意性之自白與事實相符，堪
    信屬實。本件事證明確，被告犯行可以認定，應予依法論科
    。
二、論罪科刑：
（一）查被告提供本件行動電話門號予同案被告彭治華，以供同
      案被告彭治華遂行詐欺取財時註冊遊戲帳號所用，係以幫
      助他人犯罪之意思，參與詐欺取財構成要件以外之行為，
      而對該實施詐騙之人遂行詐欺取財犯行資以助力。是核被
      告所為，係犯刑法第30條第1項前段、第339條第1 項之幫
      助詐欺取財罪。又被告幫助他人犯詐欺取財罪，為幫助犯
      ，依刑法第30條第2 項規定，按正犯之刑減輕之。
（二）爰審酌被告明知近年來國內多有詐欺犯案，仍輕率提供所
      申辦之行動電話門號，致使詐欺取財之正犯得以隱身幕後
      ，難以查獲，助長詐欺犯罪風氣猖獗，增加被害人尋求救
      濟之困難，且提供之手機門號數量非少（10門號），實值
      譴責，惟念其犯後坦承犯行，態度尚可，暨其自述高中肄
      業、未婚無子女、從事過洗車廠、工地、經濟狀況勉持，
      無負債等一切情狀，量處如主文所示之刑，並諭知易科罰
      金之折算標準。
三、沒收：
    被告提供所申辦之行動電話門號，獲得報酬2,000元等情，
    業據其於偵查中時供述明確（見11372號偵卷第31頁），足
    認被告本件犯罪所得應為2,000元，雖未扣案，仍應依刑法
    第38條之1 第1 項前段、第3項規定，宣告沒收之，並於全
    部或一部不能沒收或不宜執行沒收時，追徵其價額。
據上論斷，應依刑事訴訟法第273條之1第1項、第299條第1 項前
段，判決如主文。
本件經檢察官陳興男提起公訴，檢察官葉益發到庭執行職務。　
中　　華　　民　　國　　110 　年　　11　　月　　26　　日
                  刑事第七庭      法　官      王榮賓
以上正本證明與原本無異。
如不服本判決應於收受送達後20日內向本院提出上訴書狀，並應
敘述具體理由；其未敘述上訴理由者，應於上訴期間屆滿後20日
內向本院補提理由書（均須按他造當事人之人數附繕本）「切勿
逕送上級法院」。告訴人或被害人如對於本判決不服者，應具備
理由請求檢察官上訴，其上訴期間之計算係以檢察官收受判決正
本之日期為準。
中　　華　　民　　國　　110 　年　　11　　月　　26　　日
                                  書記官      蘇鈺婷
附錄本件論罪科刑法條：
刑法第339條第1項
意圖為自己或第三人不法之所有，以詐術使人將本人或第三人之
物交付者，處5年以下有期徒刑、拘役或科或併科50萬元以下罰
金。
刑法第30條第1項前段
幫助他人實行犯罪行為者，為幫助犯。雖他人不知幫助之情者，
亦同。
幫助犯之處罰，得按正犯之刑減輕之。